臺灣臺南地方法院刑事判決　　　　　　　　　　　　　九十一年度易字第四五號
　　公　訴　人　臺灣臺南地方法院檢察署檢察官
　　被　　　告　甲○○
　　　　　　　　丁○○
　　　　　　　　乙○○
右列被告因賭博案件，經檢察官提起公訴（九十一年度偵字第二五九○號），本院判
決如左：
    主  文
甲○○、丁○○、乙○○均無罪。
    理  由
一、公訴意旨略以：被告乙○○基於常業賭博之犯意，自民國九十年二月十三日起，
    在臺南市○○路一一六巷十五號「美人魚電子遊戲場」之公眾得出入之場所，擺
    設賭博性電動機具「滿貫大亨」六台、「金傑克」五台、「超級金明星」十台、
    「虎王傳奇」一台、「龍飛鳳舞」一台及「超級金象王」一台共計二十四台，與
    不特定之賭客賭博財物，並自九十年十二月間起，以每月新台幣（下同）二萬五
    千元之代價，僱用被告丁○○與其共同基於常業賭博之犯意聯絡，在上開處所擔
    任為賭客開洗分及兌換現金之工作。其賭法為：每次以一百元開一百分（即一比
    一）、一百元開三千分（即一比三十）、一百元開五百分（即一比五）之方式，
    在該等機具上押注，如押中，賭客可得不等倍數之分數，並得以所贏得之分數兌
    換現金；不中，則押注金歸電動機具即被告乙○○所有，以此方式獲取利益，並
    之為常業。嗣於九十一年三月五日上午六時許，適有被告甲○○在場把玩「超級
    金明星」賭博性電動機具，由被告丁○○將該機台洗分後，將現金二千六百元放
    置在該店廁所內之鏡台上，被告甲○○前往廁所內取款之際，為在場埋伏之員警
    當場查獲，並扣得上開賭博性電動機具二十四台、計數器二十四組、計分卡三十
    八張及上開兌換之賭資二千六百元等物。因認被告乙○○、丁○○涉犯刑法第二
    百六十七條之常業賭博罪嫌，被告甲○○涉犯同法第二百六十六條第一項之普通
    賭博罪嫌等語。
二、按犯罪事實應依證據認定之，無證據不得推定其犯罪事實；又不能證明被告犯罪
    者，即應諭知無罪之判決，刑事訴訟法第一百五十四條、第三百零一條第一項分
    別定有明文。
三、本件公訴人認被告乙○○、丁○○、甲○○涉有賭博罪嫌，無非以被告丁○○、
    甲○○於偵查中就被告甲○○有無拿出二千百元打玩電動機具乙情及諸多細節，
    供詞不一。又被告甲○○若係至現場調整機台，則被告丁○○大可以開分之方式
    讓被告甲○○調整機台即可，豈有讓調整機台之人先付費開分必要？再者，被告
    丁○○係為避遭警取締賭博，才將客人洗分兌回之現金放置在該店之廁所。另被
    告丁○○於兌換現金之際，認被告甲○○僅係一般客人，而不知其係被告乙○○
    之父親。復有賭博性電動機具「滿貫大亨」六台、「金傑克」五台、「超級金明
    星」十台、「虎王傳奇」一台、「龍飛鳳舞」一台及「超級金象王」一台扣案資
    為依據。
四、訊據被告乙○○、丁○○、甲○○堅決否認有右揭賭博之犯行，被告乙○○辯稱
    ：甲○○是伊父親，是伊安排甲○○到店裡打電玩，以招徠客人，伊曾交待丁○○如果甲○○前來打電玩，其花了多少錢就將錢全數退還，丁○○不知道甲○○
    是伊父親，伊並未以該店之電動機具與客人賭博財物語。被告丁○○辯稱：因為
    因老闆乙○○交代如果甲○○店裡打電玩，其花了多少錢都全數還給，乙○○不
    讓別的客人發現甲○○是在試機台，伊才將退還的錢放在廁所並示意甲○○前去
    拿取，該店並未以電動機具與客人賭博財物等語。被告甲○○辯稱：是伊兒子乙○○要伊到店裡修理電動機具，有時要伊裝扮客人打電動機具，並未賭博財物等
    語。
五、按認定不利於被告之事實，須依積極證據，茍積極證據不足為不利於被告事實之
    認定時，即應為有利於被告之認定，更不必有何有利之證據，最高法院三十年上
    字第八一六號著有判例可資佐參。經查：被告三人固均承認被告甲○○到被告乙○○經營之「美人魚電子遊戲場」打電動玩具後，由被告丁○○以間接之方式將
    二千六百元置放店內廁所，並示意被告甲○○前往拿取之事實，惟被告甲○○與
    被告乙○○係父子關係，且一起居住在臺南市○區○○街一四二巷三十號，業據
    被告文生、乙○○陳明在卷（見本院九十一年四月二十五日訊問筆錄），復有其
    二人全戶戶籍資料二紙在卷足稽。衡諸一般社會經驗法則，父子之間對於所經營
    之事業，大皆互相幫忙以增益事業之發展，鮮有父親到兒子開設之電子遊戲場以
    電動機具對賭財物之情事，則被告甲○○所稱：係乙○○要伊喬裝成客人打電動
    機具，以招客人前來打玩電動機具等語，尚符常情，是其所辯：並非到該店打電
    動機具賭博財物等語，應屬實在。又被告甲○○既係被告乙○○之父親，則被告
    乙○○交待店員即被告丁○○如被告甲○○前來打電動機具，退還所花費之金錢
    乙節，亦與事理無違。再者，被告甲○○與乙○○既無以電動機具對賭之意思，
    則被告丁○○於不知被告甲○○即是被告乙○○父親之情況下，依被告乙○○之
    指示，將被告甲○○花費於打電動機具之二千六百元全數退還，尚難認係兌換賭
    金之行為。另被告丁○○將退還之二千六百元置放店內廁所，再示意被告甲○○
    前往拿取乙情，雖益啟人其係為迴避警方取締以電玩賭博之疑竇，然並無積極證
    據足以證明，曾賭有賭客到該店打玩電動機具藉此方式取得賭金之情事，自不能
    即推論被告乙○○係以該方式退還賭金予賭客，而遽認定其曾有以所經營之電動
    機具與客人對賭之行為。至於證人即前往查獲本件之警員丙○○、戊○○於本院
    審理時雖具結證稱：其等喬裝客人於該店打電玩多天，對該店兌換賭金之情形很
    瞭解，是時機成熟，才採取逮捕行動等語，僅係就本件查獲過程之描述，亦難據
    此而認定被告三人有賭博之情事，附此敘明。綜上所述，參互印證。被告三人所
    辯：未有賭博之行為等語，尚非顯違常情，洵堪採信。據上所陳，本件依調查所
    得證據尚不足以證明被告三人確有賭博之犯行，揆諸首開說明，犯罪尚屬不能證
    明，自應為其等無罪之諭知。
據上論斷，應依刑事訴訟法第三百零一條第一項，判決如主文。
中    華    民    國      九十一      年      五          月      三十  日
                              臺灣臺南地方法院刑事第三庭
                                  法  官  謝瑞龍
右正本證明與原本無異。
如不服本判決應於送達後十日內向本院提出上訴狀（應附繕本）。
                                  書記官  吳湘婷
中    華    民    國      九十一      年      五          月      三十  日
